【裁判字號】    97,易,1001
【裁判日期】    971203
【裁判案由】    贓物
【裁判全文】
臺灣桃園地方法院刑事判決              97年度易字第1001號
公  訴  人  臺灣桃園地方法院檢察署檢察官
被      告  PHAN VAN .
                    中華民國外僑居留證編號：RC00000000號
                    在台灣無固.
上列被告因贓物案件，經檢察官提起公訴（97年度偵字第22875
號），本院判決如下：
    主  文
潘文進收受贓物，處有期徒刑肆月，如易科罰金以新台幣壹仟元
折算壹日。並應於刑之執行完畢或赦免後，驅逐出境。
    事  實
一、PHAN VAN TIEN 原係統一熱處理股份有限公司所合法聘雇之
    越南籍外勞，後PHAN VAN TIEN 由該公司逃逸，其明知某姓
    名年籍不詳綽號「阿換」之越南籍男子（下稱「阿換」）所
    持有車號SP3-827 號輕型機車，係來路不明之贓物（為李燕
    珠所有，於民國97年10月24日晚間10時50分許，在桃園縣桃
    園市○○路876 號前發現失竊），竟仍於同年月28日下午3
    、4 時許，在桃園縣蘆竹鄉海湖一帶某便利商店前，向「阿
    換」收受該車騎用，嗣於同日下午4 時35分許，PHAN VAN
    TIEN騎乘該車行經桃園縣大園鄉○○路○ 段350 號前時，為
    警發現可疑攔檢後查獲。
二、案經桃園縣政府警察局移送臺灣桃園地方法院檢察署檢察官
    偵查起訴。
    理  由
一、訊據被告PHAN VAN TIEN固不否認於上開時地，向綽號「阿
    換」收受上開機車騎用之事實，惟矢口否認涉有收受贓物犯
    行，辯稱：伊不知該車為贓物云云。惟查，上開機車係被害
    人李燕珠於97年10月24日晚間10時50分許，在桃園縣桃園市
    ○○路876 號前發現失竊等情，業據被害人於警詢中就失竊
    之情節指述明確，並有扣押物品目錄表、贓物認領保管單、
    車輛協尋電腦輸入單、車輛尋獲電腦輸入單、內政部警政署
    警政e 網通受理報案e 化平台系統查詢單各1 紙在卷可稽。
    雖被告仍執前詞置辯，然質之被告有關「阿換」之住處、聯
    絡電話，被告均無法回答，且被告借得該車並未同時取得機
    車行照及鑰匙，僅由「阿換」交付剪刀1 把用以啟動車輛，
    「阿換」亦未說明何以沒有機車鑰匙等情，有剪刀照片1張
    附卷可參，被告豈能不懷疑該車來源有異？顯見被告主觀上
    對於該車為贓物乙事已有認識且明知該情，是被告所辯要屬
    卸責之詞，不足採信，本件事證明確，被告犯行堪予認定。
二、核被告所為，係犯刑法第349 條第1 項之收受贓物罪。爰審
    酌被告所收受贓物之價值、被告收贓對被害人尋回失竊之機
    車之妨害、被告犯後矢口狡辯之犯後態度不佳等一情狀，量
    處如主文所示之刑，並諭知易科罰金之折算標準，另並依刑
    法第95條之規定，諭知被告應於刑之執行完畢或赦免後，驅
    逐出境。
據上論斷，應依刑事訴訟法第299 條第1 項前段，刑法第349 條
第1 項、第41條第1 項前段、第95條，刑法施行法第1 條之1 第
1 項、第2項前段，判決如主文。
本案經檢察官徐文豪到庭執行職務
中    華    民    國    97    年    12    月    3     日
                  刑事第三庭    法  官  曾雨明
以上正本證明與原本無異。
如不服本判決應於收受判決後10日內向本院提出上訴書狀，並應
敘述具體理由。其未敘述上訴理由者，應於上訴期間屆滿後20日
內向本院補提理由書 (均須按他造當事人之人數附繕本)「 切勿
逕送上級法院」。
                                書記官  施春祝
中    華    民    國    97    年    12    月    3     日
附錄法條：
刑法第349 條第1 項
收受贓物者，處3 年以下有期徒刑、拘役或5 百元以下罰金。搬
運、寄藏、故買贓物或為牙保者，處5 年以下有期徒刑、拘役或
科或併科1 千元以下罰金。


司法院資訊處製作；財團法人民間司法改革基金會備份。
